# 永续债利息所得税扣除的疑问

提问人：jdm0109 时间：2023-05-22 09:11:29
《企业会计准则解释第 16 号》中有如下说明：
对于企业（指发行方，下同）按照《企业会计准则第 37 号——金融工具列报》等规定分类为权益工具的金融工具（如分类为权益工具的永续债等），相关股利支出按照税收政策相关规定在企业所得税税前扣除的，企业应当在确认应付股利时，确认与股利相关的所得税影响。
该股利的所得税影响通常与过去产生可供分配利润的交易或事项更为直接相关，企业应当按照与过去产生可供分配利润的交易或事项时所采用的会计处理相一致的方式，将股利的所得税影响计入当期损益或所有者权益项目（含其他综合收益项目）。对于所分配的利润来源于以前产生损益的交易或事项，该股利的所得税影响应当计入当期损益；对于所分配的利润来源于以前确认在所有者权益中的交易或事项，该股利的所得税影响应当计入所有者权益项目。
陈版您在大讲堂中的解答：
具体实务操作中，可按照本期税前利润和其他综合收益税前金额的比例，将分类为权益工具的金融工具相关股利在所得税前扣除的影响数在所得税费用和其他综合收益之间分摊。实务中，直接计入未分配利润的项目是少数，主要是一些不能进损益的其他综合收益项目，在相关资产处置时直接进入未分配利润，如其他权益工具投资的公允价值变动等。对于多数企业而言，“以前确认在所有者权益中的交易或事项”多数是不重大的。基于实务中的简化考虑，也可以认为所分配的利润均来源于以前产生损益的交易或事项，相应地，如果这部分股利或利息可以在发行方所得税税前扣除，则税前扣除的影响应贷记“所得税费用——当期所得税费用”。
致同解读中的内容：
而与“利润的产生”相关的利润可能来源于在损益中确认的交易（例如日常经营）、也可能来源于计入其他综合收益的交易（例如持有FVOCI的公允价值变动）
。。。。。。。。。。。。
问题：
其他综合收益、其他资本公积——此类权益类科目所产生的“可供分配”——一般在实现之时才能转入“损益”类项目，或直接计入权益类科目；如果分配的股利直接递减该类权益类科目，是否妥当？比如：其他资本公积-其他：
已经结转损益：现在增加资本公积、其他综合收益的目的？
而 仍在其他综合收益、其他资本公积的项目 又不暂时不影响利润
@chenyiwei

回答人：chenyiwei
解释 16 号第二条的规定，讨论的是永续债利息的税前扣除影响（即所减少的所得税）对应的贷方科目应当是什么。就如我当初在大讲堂中所说，实务中此类所得税影响，绝大多数是冲减所得税费用。如果历史上或者本期内有较大的未分配利润是从不能转损益的其他综合收益项目（如其他权益工具投资的公允价值变动）直接转入，则在合理界定永续债利息与该部分未分配利润的对应关系的基础上，将相关的所得税影响先贷记其他综合收益，然后再从其他综合收益转入未分配利润即可。不会导致其影响金额停留在其他综合收益中。